臺灣新竹地方法院刑事判決　　　　　　　 88年度訴字第495號
公　訴　人　臺灣新竹地方法院檢察署檢察官
被　　　告　寅○○
　　　　　　　　　　（現另案於臺灣新竹監獄執行中）
　　　　　　乙○○
　　　　　　　　　　　二八七號.
　　　　　　丁○○
　　　　　　　　　　　三樓
　　　　　　庚○○
　　　　　　丑○○
　　　　　　　　　　　樓
上　一　人
選任辯護人　曾俊龍律師
被　　　告　丙○○
　　　　　　　　　　　號
　　　　　　己○○
上列被告等因違反組織犯罪防制條例等案件，經檢察官提起公訴
（八十八年度偵字第五六九三、六四一二號），本院判決如下：
    主  文
寅○○、丁○○、庚○○、丑○○、丙○○、己○○共同連續意
圖為自己不法之所有，以恐嚇使人將本人之物交付，均處有期徒
刑捌月；又共同連續意圖營利，供給賭博場所，均處有期徒刑肆
月。均應執行有期徒刑拾月。
乙○○共同連續意圖為自己不法之所有，以恐嚇使人將本人之物
交付，累犯，處有期徒刑玖月；又共同連續意圖營利，供給賭博
場所，累犯，處有期徒刑伍月。應執行有期徒刑壹年。
    事  實
一、乙○○前因違反麻醉藥品管理條例、肅清煙毒條例案件，分
    別經臺灣高等法院及本院判處有期徒刑八月、三年六月確定
    ，經定執行刑為有期徒刑四年，並於民國八十四年九月二十
    三日假釋出監，八十六年七月六日縮刑期滿執行完畢。
二、寅○○、乙○○、丁○○、庚○○、丑○○、丙○○、己○○與辛○○、子○○及陳佳政（已改名壬○○，其下以壬○○稱之）等人（上列之子○○、壬○○業經臺灣高等法院分
    別以九十三年度上更(二)字第九三號、九十三年度上訴字第二
    八八號判決判處應執行刑有期徒刑一年、八月確定在案；辛○○則由本院另依簡式審判程序判處應執行有期徒刑十月，
    緩刑三年在案），於八十八年三月間起，依附於癸○○（癸○○部分亦經本院依簡式審判程序判處應執行有期徒刑一年
    四月在案），其等共同基於為自己不法所有意圖之概括犯意
    聯絡及行為分擔，以要負責保護商家之安全為藉口，多次由
    癸○○率辛○○、丙○○、丑○○、庚○○、寅○○、乙○○、丁○○、己○○、壬○○及子○○等，每次約三至五人
    不等，先至設於新竹縣竹東鎮○○路○段一一五號四樓、甫
    於八十八年三月十日開幕之茱麗葉ＫＴＶ店，表示要收取該
    店七分之一之利潤充作保護費，介入經營，如有不從，即要
    率眾前來砸店鬧事、趕客人（嗣自八十八年三月十七日起至
    同月六月十四日止，寅○○、乙○○、壬○○及丁○○均因
    另涉傷害致死案件經羈押而未實際參與行為分擔），嗣癸○○果於四月初率眾十餘人至該店鬧事趕客人，該店店東只得
    屈從而交付，至六月上旬，癸○○認該店所繳保護費過低要
    求提高，再度率領辛○○、庚○○、丙○○、丑○○、子○○及其他姓名年籍不詳之十數人幫眾至該店鬧事，趕走客人
    ，使之無法營業，迄至六月二十九日十七時，癸○○因認該
    店店東之一戊○○有不從之意且態度不好，又率甫於同年六
    月十四日因另案停止羈押之壬○○及另一名年籍姓名不詳小
    弟至該店毆打戊○○成傷（未據告訴），並以此方法自八十
    八年四月間起至七月間止計四個月期間，收得茱麗葉ＫＴＶ
    店所交付之新臺幣（下同）四十餘萬元現金，所得則由癸○○分配予辛○○、壬○○、子○○、丁○○、庚○○、丙○○、乙○○、寅○○、己○○、丑○○等人花用。其後又於
    八十八年五月七日至設於新竹縣竹東鎮○○街一三九號、甫
    開幕之全家蜜ＫＴＶ店，要求該店交付五分之一營業利潤作
    為保護費用，且為達強索保護費之目的，亦以前開方式，由
    癸○○率丙○○、庚○○、丑○○、綽號小朱及其他姓名年
    籍資料不之人至該店砸店示威（毀損部分未據告訴），致使
    該店店東不得已允諾交付當月之保護費三萬餘元之財物，嗣
    全家蜜ＫＴＶ因不勝癸○○等人之暴力威脅，於當月底將該
    店關閉，迨至六月上旬重新開幕，詎癸○○等人再度於六月
    下旬某日，由癸○○、壬○○、子○○、丁○○、庚○○、
    丙○○、乙○○、丑○○等人至該店砸店鬧事，脅迫店東要
    求提高保護費並改以每半月結帳一次之方式，至七月間該店
    再交付四萬三千元之保護費予癸○○，而於上述期間，亦每
    每推由寅○○等人，以二、三人為伍，至該店內監視店內營
    業之情形，癸○○等人以上開方式，自同年五月間起至七月
    止，收得全家蜜ＫＴＶ店所交付至少七萬餘元之現金，上開
    財物並由癸○○分配予辛○○、壬○○、子○○、丁○○、
    庚○○、丙○○、乙○○、丑○○、寅○○、己○○等人花
    用。
三、癸○○另於八十八年五月初，在新竹縣竹東鎮○○路○段二
    三五之一號八樓「羅馬大廈」內，與辛○○、子○○、己○○、庚○○、丙○○、丑○○等人，於八十八年六月中旬以
    後，再加入壬○○、乙○○、丁○○、寅○○等人，共同基
    於意圖營利供給賭博場所之概括犯意聯絡及行為分擔，以每
    輸贏三千元為單位抽頭一百元之營利方法，連續在上址以麻
    將牌比大小俗稱「推筒子」之玩法，開設職業性賭場，邀約
    特定之多數賭客賭博財物。並由辛○○、子○○負責在場內
    收帳、發牌等工作，己○○及子○○並兼接待賭客，另由壬○○聯絡庚○○、丙○○、丑○○、己○○、丁○○、子○○、乙○○、寅○○等人，對於積欠賭債之賭客，以砸玻璃
    、砸車子（毀損部分均未據告訴）之強暴脅迫手段，從事催
    討賭債之工作，計有三、四次之多，癸○○則不定時交付數
    千元予其等花用，或對於賭場中負責清帳者給予一日報酬一
    萬元、給予從事場內招待服務者一日四至五千元之報酬。
四、嗣於八十八年七月二十二日凌晨三時三十五分許，癸○○因
    酒後無照駕駛（其酒後不能安全駕駛而駕駛犯行部分，亦經
    本院以簡式審判判處罰金一萬六千元），於國道中山高速公
    路北上路段一一六公里處造橋收費站附近，為埋伏之員警持
    拘票當場實施拘提到案，並循線查獲寅○○等人。
五、案經內政部警政署刑事警察局、新竹縣警察局竹東分局報告
    臺灣新竹地方法院檢察署檢察官偵查起訴。
    理  由
一、訊據被告等人，均矢口否認有上開犯行，被告寅○○辯稱：
    不認識癸○○，沒參與砸店、收保護費等情事，沒去過賭場
    云云；被告乙○○辯稱：沒去過茱麗葉ＫＴＶ、全家蜜ＫＴ
    Ｖ、羅馬大廈云云；被告丁○○辯稱：不認識癸○○，沒去
    過上開所有的地方云云；被告庚○○辯稱：因女友在癸○○
    經營的「太陽與海ＰＵＢ」工作，才認識癸○○，雖有去過
    茱麗葉ＫＴＶ、全家蜜ＫＴＶ，但沒有砸店，沒去過羅馬大
    廈云云；被告丑○○辯稱：砸店時未在場，未與壬○○去收
    過帳，沒去過羅馬大廈云云；被告丙○○辯稱：不知道有發
    生砸店的事，去ＫＴＶ是去唱歌，沒去砸店，沒去過羅馬大
    廈云云；被告己○○辯稱：伊是賣清粥小菜送去羅馬大廈，
    其餘地方均未曾去過，不認識癸○○云云。
二、本院認定上開犯罪事實所憑之證據（認定之理由均詳後述）
    ：
（一）被告癸○○於警詢及偵查中之自白。（參臺灣新竹地方法
      院檢察署八十八年度偵字第五六九三號卷第九至一、一二
      至一八、七０至七四頁）。
（二）共同被告壬○○於警詢、檢察官偵查、本院準備程序及簡
      式審判程序中所指訴之情節（參同上偵查卷第七九至八四
      、一三四至一三六、一八０至一八一頁，本院一卷第一０
      四至一一二、三一七頁、二卷第三一三至三二七頁）。
（三）被告乙○○之供述（參同上偵查卷第九三頁）。
（四）祕密證人甲１、甲２、甲３、甲４等人於偵查、本院訊問
      時所為之證述（筆錄見密封之證人調查筆錄卷及本院祕密
      證人筆錄卷宗）。
（五）茱麗葉ＫＴＶ錄影帶翻拍之滋事照片十三幀。
（六）癸○○所寫之對帳日誌表一紙（參同上偵查卷第三四頁）
      。
三、對於被告等辯解本院之判斷：
（一）關於被告等人共同連續恐嚇取財部分：
　　(1)共同被告癸○○於警詢、檢察官偵查時供稱：「我率眾砸
　　　全家蜜飲食店，強迫插乾股並擔任現場負責圍事（誤載勢
　　　）乙事是事實。」、「我在茱麗葉ＫＴＶ插乾股收取保護
　  　費，所使用的暴力恐嚇、糾眾、滋事逼該店老板就範之事
    　是確有其事。」、「（問：你在全家蜜ＫＴＶ因糾眾滋事
　    砸店，及茱麗葉ＫＴＶ中率眾砸店趕走客人之兩案中均帶
      有十幾二十餘名手下，.... 請問這些手下姓名？）我這
      一些手下兄弟跟我比較貼身的有小杜（丙○○）、雞仔（
      丑○○）、阿政（陳佳政即壬○○）、阿帥（庚○○）、
      小朱、阿勇（即子○○）、阿豐（即己○○）... 」、「
      ... 二、阿帥、阿豐負責尋找我店中欠債、或尋找積欠賭
      場賭債的人，以便催討債務。... 至於酬勞部分，平常我
      身上如果現金較為寬裕，我會不定時的給手下兄弟數千元
      花用，... 」、「（問：警方在你所攜之手提包中發現有
      數只信封帶裝之簽帳單、欠據及代為討債委託書，是否都
      是你所有？何用途？）這些單據多是我店中的簽單，另有
      人欠我的債務及他人託我代為討債的委託書，都是我準備
      索討債務的。」等語（以上參臺灣新竹地方法院檢察署八
      十八年度偵字第五六九三號卷第一三頁背面、第一六頁背
      面、第一八頁）、「（問：你手下幾人？）七人，是阿豐
      、庚○○、「阿勇」、壬○○、丙○○、小朱、辛○○、
      丁○○。」、「（問：八十八年五月七日你帶何人至全家
      蜜酒店？）小朱、庚○○、阿豐及我四人」、「（問：向
      茱麗葉ＫＴＶ收多少保護費？）自八十八年四月十日起共
      收了四個月，共四十幾萬。」、「（問：你指揮的手下有
      幾人？）四、五人，有庚○○、阿豐、小朱、丑○○、丙○○。」、「（問：右開人全家蜜、茱麗葉砸店何人參與
      ？）小朱、阿豐、庚○○、丑○○、壬○○。」等語（以
      上參同上卷第七一至七四頁）。
　  (2)共同被告壬○○於警詢時供稱：「（問：警方提示之一大
  　  票幫眾在店裡拍攝之照片，是在何處、何時、因何事被拍
      攝？照片之人，你能認出同夥者是誰？）這些照片是癸○○率領手下幫眾到茱麗葉ＫＴＶ飲食店所拍攝。茱麗葉Ｋ
      ＴＶ是我在關之前，我去過數次，但拍攝的那次我人已在
      看守所中，但之前我去茱麗葉ＫＴＶ飲食店都是癸○○交
      代我去的說：『這是自己圍事的店，不要帶兄弟去搗亂，
      以後要看好』。在照片中我所能認出的是『雞仔』名字是
      丑○○、『小杜』名字是丙○○、『小帥』名字是庚○○
      。」（以上參同上卷第七九背面）、「（問：癸○○的手
      下有何人？）我、庚○○、丙○○、丑○○、『阿豐』、
      『阿勇』，而『阿豐』就是己○○年約十八、十九歲，丁○○、乙○○、寅○○（綽號寶寶）。」、「（問：在癸○○手下是否處理圍事打架的事？）是的，我是處理比較
      暴力的事，通常由癸○○指揮，我帶上開剛剛我所講的人
      ，到癸○○指示的地點處理。」、「（問：庚○○、丙○○、己○○他們平時與癸○○在一起時，處理癸○○何事
　　　？）是癸○○交待我，我才去找他們，找他們處理，癸○○是透過我聯絡他們，有可能是處理賭場或酒店的事情。
　    」、「丑○○、庚○○、丙○○、丁○○、己○○，但我
      想不是我吸收，他們是我的同學，他們看我混得不錯，主
      動與我在一起，另寅○○、乙○○本來是癸○○的朋友，
      他們原來與癸○○在一起。」（參同上卷第一三五頁、第
      一八０頁背面）；本院訊問時則供稱：「（問：你們在討
      債時有無砸車、砸玻璃或威嚇被害人？）有，我自己有做
      二次，砸車、玻璃都有，先前跟被害人說還錢，被害人一
      到死要賴帳，才做打爛玻璃、車子，去時我會聯絡我同學
      約二、三人一起去。」、「去的人有庚○○、子○○等六
      人再加上我共七人，我的人不一定，看當時可聯絡到誰，
      誰就去，幾乎每個人都去過，連我在內的七個人幾乎每個
      都有去過。」（以上參本院一卷第一０七背面、一０八頁
      ）、「除了寅○○、乙○○外，丁○○、庚○○、丑○○
      、丙○○、己○○都是我的同學，.... 去茱麗葉、全家
      蜜等他們都有去.... 」、「我這些同學是一起犯罪，我
      跟了癸○○這麼久，犯了不少案子我很後悔... 」（以上
　　　參本院一卷第一二０、一二二頁）。
    (3)祕密證人甲１於偵訊時證稱：「（問：提示錄影帶翻拍照
      片，請指認照片內你所認得的？）有癸○○、『小杜』丙○○、庚○○、『阿勇』、丑○○，其他的人也是常常與
      癸○○一起砸店、趕客人走。」、「八十八年四月初，他
      要求七分之一，....，他帶約三至五人，來二、三次，均
      到茱麗葉ＫＴＶ，他當時有帶辛○○來，明白表示如果沒
      有給他乾股，他們會帶人來鬧、趕客人，且他們在四月初
      來要求之前，有帶人來下馬威，趕客人。」、「（問：據
      你所知，癸○○向茱麗葉ＫＴＶ共收多少保護費？）一個
      月十幾萬，共收三個月。」、「（問：據你所知，癸○○
      手下共有多少人？）小杜（丙○○）、小崔（辛○○）、
      壬○○、阿勇、丁○○、庚○○、綽號『金剛』、寅○○
      （綽號寶寶），平時他們都受癸○○指使的。」、「癸○○有帶他的手下多人，有去砸該店（指全家蜜ＫＴＶ）」
      （以上參證人調查筆錄卷八十八年八月二十四日訊問筆錄
      ），於本院訊問時亦證述：「癸○○安排人來鬧場由他來
      處理，他進而要求將管理權交給他，小姐的點台也由他來
      負責，阿祥（茱麗葉股東之一）不答應，癸○○帶小弟鬧
      事並翻桌並趕客人走，這種情形有很多次，大約有七、八
      次以上，這是八十八年四月初之事.... 」、「（問：看
      過去現場鬧事有何人？依序提示各被告照片）人常常在換
      ，幾乎是癸○○帶人過去的，寅○○有去過，他來過很多
      次，乙○○也有來過，來的次數不多，壬○○常去，丁○○常去，丑○○去過幾次，丙○○常去，辛○○常去，己○○偶而去」、「（問：看到他們去時是做何事？）剛開
      始觀察期只是到店內，後來就常來鬧場、趕客人，趕客人
      有很多次，有一次是砸包廂，有一次打人.... 」、「（
      問：看到打人那一次有何人去？）癸○○、壬○○、丑○○在場」、「（問：看過砸店有何人？提示照片）砸店的
      情形有很多次，平常是這幾個人去做的，尚有其他外圍的
      人，起訴的十個被告都有去砸店，常去動手的有癸○○、
      壬○○、寅○○、丁○○、庚○○、辛○○常去，丑○○
      、乙○○、己○○次數較少，癸○○、壬○○、丙○○每
      次都有去，鬧場對客人說這邊有事要發生，是很大條的事
      ，會有人命受傷害，所以請客人先走，客人聽到後就全部
      跑光，趕客人都是用這個方法，另圍住櫃台是看住股東，
      不讓股東走，就是在店內」、（參本院祕密證人筆錄卷九
      十一年一月十七日訊問筆錄第三至八頁）。
　　(4)祕密證人甲２於偵訊時證述：「（問：提示錄影帶翻拍之
  　　照片，這是何時？何地？有哪些人在該處做何事？）是八
    　十八年六月初。在茱麗葉ＫＴＶ店。有庚○○、丙○○、
　    丑○○，這是我比較認得的，當時有二十幾個人包括癸○○本人在場指揮，當時是癸○○說：『誰敢密告我的話，
      讓他全家死光光』，這是我聽店內小姐說的，且事後我也
      有看錄影帶，所以可以確定有此事。」、「我看到他（指
      癸○○）在該店內趕客人，行為囂張，要求分紅，他經常
      帶去的手下有壬○○、阿勇、辛○○、丙○○、丑○○、
      庚○○、寅○○，通常都是癸○○帶三至五人，不一定的
      組合，也有到了現場用電話召集二十幾名，到ＫＴＶ鬧事
      、造勢，要求店內的人滿足他的要求.... 」、「（提示
      丁○○、壬○○、乙○○、庚○○、丙○○、丑○○等人
      照片，上開這些人是否為癸○○手下？）是的，在茱麗葉
      ＫＴＶ店內曾看癸○○指揮這些人去做事，且這些人有去
      店裡鬧場、造勢。」（以上參證人調查筆錄卷八十八年八
      月二十四日訊問筆錄）；其於本院訊問時證述：「（提示
      被告寅○○、被告乙○○、被告壬○○、被告丁○○、被
      告庚○○、被告丑○○、被告丙○○、被告辛○○、被告
      己○○照片，誰最常到茱麗葉？）我確定這些被告都有去
      茱麗葉砸店鬧事過，這些被告都是聽癸○○的命令砸店鬧
      事。」等語（參本院祕密證人筆錄卷九十二年五月七日訊
      問筆錄）。
    (5)祕密證人甲３於警訊、偵查時證述：「（問：癸○○的手
      下你認識幾人？平時有無不法行為？）目前我認識的有綽
      號『寶寶』、『阿森』、『佳政』、『刁民』、『阿橋』
      、『小杜』、『勇仔』、『雞仔』等人，另還有一、二十
      人我就比較不熟悉，他們平時均聽從癸○○的指揮，去執
      行討債、開設賭場、詐賭、看場、圍事、收規費、恃眾凌
      人、以暴力介入插乾股收保護費等不法行為。」、「全家
      蜜ＫＴＶ是八十八年開始的事情，且全家蜜還曾因插乾股
      的事情而一度關閉，... 癸○○去過茱麗葉ＫＴＶ，當時
      還有丙○○、辛○○，... 」、「我記得在場的有癸○○
      、辛○○、丙○○、『阿勇』，另二人不知姓名，己○○
      。他們是說自己的店，且發現店裡老闆及公關小姐很怕他
      們生氣，而懼怕眼色。」、「寅○○、辛○○、子○○等
      三人我確定是癸○○手下，從事『插乾股』、開賭場，是
      聽從癸○○指揮。」、「辛○○是擔任軍師，很多點子是
      由他出的，寅○○、子○○是傾向於暴力活動，諸如討債
      之類或隨癸○○示威的。」（以上參證人調查筆錄卷八十
      八年七月十九日調查筆錄、同年九月十七日訊問筆錄）；
      其於本院訊問時證述：「（在何處見到被告？）茱麗葉和
      全家蜜都有碰到這些被告過，不過癸○○每次帶的人不一
      定，不是每次全部被告都會到齊.... 」、「（提示全家
      蜜被砸店的現場照片、茱麗葉錄影帶翻拍照片，有何意見
      ？）茱麗葉和全家蜜被砸店時我不在現場，照片中有癸○○、丑○○、小杜我認得。」等語（參本院祕密證人筆錄
      卷九十二年四月十五日訊問筆錄）。
　　(6)祕密證人甲４於警訊時證述：「隔天（五月七日）晚上二
　　　十三時三十分許，癸○○就率領其小弟十幾人以喝酒的名
  　　義至店裏（即全家蜜ＫＴＶ）包廂喝酒，店裏少爺帶領渠
  　　等至包廂就座，尚未點菜喝酒，就藉故少爺招待不週，將
    　店裏全部包廂全數砸毀，....，事隔數天他要求要加入乾
      股，... 」、「（癸○○... 砸過幾次店？）共二次，第
      一次是五月七日該次，第二次是六月下旬，但第二次之前
      有帶人來鬧事，但沒有砸店。」、「第一次最多有十幾個
      至二十幾個人，把餐廳櫃檯佔滿，其他的人到包廂內砸毀
      設備；第二次有三、四個人；... 」、「（提示照片供辨
      認，癸○○所帶手下有哪些人？）丁○○、壬○○、庚○○、丙○○、乙○○以上五人，是第二次來砸店，丑○○
      也是第二次，還有其他一些我不認識的人。」、「（提示
      照片，八十八年六月下旬即第二次到全家蜜砸店有何人？
      ）癸○○、壬○○、乙○○、丁○○、丙○○、庚○○、
      丑○○... 」、「癸○○偶爾會派二、三個小弟來店內看
      一下，會在包廂坐一下，有監視店內營業情形意味。」、
      「（問：他所派來監視店內情形的幾個小弟，請就卷內照
      片指認？）丁○○、丙○○、丑○○、庚○○、寅○○、
      子○○等人都是以二、三人為伍，不一定每一次到，有先
      後不同時間來。」（以上參證人調查筆錄卷八十八年六月
      一日調查筆錄、同年十月二十七日訊問筆錄）；本院訊問
      時則證稱：「（按被告提示照片，當時去砸店的有何人？
      ）被告寅○○、被告丁○○、被告壬○○、被告庚○○、
      被告丙○○，這些人都有去...，被告丑○○也有去，...
      ，被告辛○○也有去，子○○也有去。」等語（參祕密證
      人筆錄卷九十一年五月二十九日訊問筆錄）。
　　(7)被告乙○○於警訊時供稱：「壬○○是癸○○的貼身手下
  　　兼打手確實無誤。」、「.... 主要分子有壬○○、趙正
    　明、寅○○、丁○○等人。」等語（參八十八年度偵字第
      五六九三號卷第九二至九四頁）。
　　(8)查祕密證人甲１、甲２、甲３、甲４就被告等涉案情節之
　　　主要證詞已如上述，前後並無二致，被告寅○○、乙○○
  　　、丁○○、庚○○、丑○○、丙○○、己○○、辛○○及
  　　已判決確定之共同被告壬○○、同案被告子○○等人，確
    　實均曾先後、分別數人一組，聽命於共同被告癸○○，連
      續至茱麗葉、全家蜜ＫＴＶ等店家砸店、鬧事、趕客人，
      使店家因畏懼，不得已而交付共同被告癸○○所要求之財
      物；且共同被告癸○○及壬○○之前所為不利於被告等人
      之供詞，互核後與上開祕密證人所述之情節均大致相符；
      被告乙○○亦供稱共同被告壬○○是被告癸○○的貼身手
      下兼打手、主要分子包括被告寅○○、丁○○等人等語，
      亦與被告癸○○、壬○○所供述之上開情節復相符，堪認
      上開不利於被告寅○○等人之指述，應堪採信。至共同被
      告癸○○、壬○○其後分別於偵查、本院審理時翻異前詞
      所為之證述，顯係事後迴護其他被告之詞，尚難採信。
    (9)綜上，被告寅○○、丁○○部分，有共同被告壬○○、祕
      密證人甲１、甲２、甲３、甲４證述其二人有參與砸店、
      趕客人、鬧事等恐嚇取財之行為，互核相符，共同被告乙○○亦供稱被告寅○○、丁○○係被告癸○○的手下等語
      ，是被告寅○○、丁○○分別辯稱不認識被告癸○○，沒
      參與砸店、收保護費等情事或沒去過所有的地方云云，顯
      均難採信。被告乙○○部分，有共同被告壬○○及祕密證
      人甲１、甲２、甲３、甲４證述其有參與至店家砸店鬧事
      ，被告乙○○辯稱沒去過茱麗葉ＫＴＶ、全家蜜ＫＴＶ云
      云，亦難採信。被告庚○○、丙○○及丑○○部分，經共
      同被告癸○○、壬○○、及祕密證人甲１、甲２、甲３、
      甲４證述其等有上開恐嚇取財行為，復有經祕密證人指證
      被告庚○○、丙○○及丑○○在茱麗葉ＫＴＶ錄影帶翻拍
      滋事照片之列，有該照片十三幀在卷可查，是所有祕密證
      人甚至共同被告癸○○、壬○○均證述其三人有上開行為
      ，又有滋事照片在卷可證，則被告庚○○辯稱沒有砸店云
      云；被告丑○○辯稱砸店未在場，未與壬○○去收過帳云
      云；及被告丙○○辯稱不知道有發生砸店的事，去ＫＴＶ
      是去唱歌，沒去砸店云云，顯皆係事後卸責之詞，均難採
      信；另被告丑○○、丙○○雖辯稱茱麗葉ＫＴＶ的照片中
      雖然有其二人，但是無法證明伊等有砸店行為云云，惟祕
      密證人甲１、甲２均已明確證述被告丑○○、丙○○確有
      至茱麗葉ＫＴＶ砸店鬧事，錄影帶翻拍之照片係顯示該日
      被告癸○○率被告丑○○、丙○○等人至店內聚集，其後
      即進入包廂內趕客人等語，而被告丑○○及丙○○二人有
      參與多次砸店鬧事之行為，亦經共同被告癸○○、壬○○
      供陳綦詳，再者，被告等人在被告癸○○指揮之下，或數
      人一組、或分別、或先後地多次參與共同砸店、趕客人等
      鬧事行為，其等有犯意之聯絡及行為之分擔，縱使其中一
      至數次未有參與，惟其等既相互間利用他人之行為以遂行
      其犯意之實現，仍不影響其等共同恐嚇取財犯行之成立，
      是被告丑○○、丙○○犯行已臻明確，其二人徒以該照片
      僅能顯示伊有出現在茱麗葉ＫＴＶ，無法證明犯罪云云，
      實難足採。至被告己○○部分，除上揭滋事照片中未見被
      告己○○之外，共同被告癸○○、壬○○及祕密證人甲１
      、甲２、甲３、甲４皆證述伊有前開至店家鬧事、恐嚇取
      財之行為，被告己○○辯稱伊是賣清粥小菜送去羅馬大廈
      ，其餘均未曾去過，不認識癸○○云云，亦顯難採信。
（二）關於被告等人共同意圖營利提供賭博場所部分：
　　(1)共同被告癸○○於警詢、檢察官偵查時供稱：「我是以『
  　　麻將筒仔』供人聚賭，輸贏每三千元抽頭一百元，一天平
　    均獲利有三十餘萬元，....，場子內有我的手下『阿勇』
      （即同案被告子○○）、辛○○兩人替我清帳，『阿豐』
      （即被告己○○）、『阿勇』兩者負責擔任賭客的服務招
      待。」、「.... 二、『阿帥』庚○○及『阿豐』負責尋
      找我店中欠債、或尋找積欠賭場賭債的人，以便催討債務
      。三、賭場的部分則有『阿勇』、辛○○及『阿豐』負責
      協助我清帳及服務招待事宜。四、賭場的酬勞是負責清帳
      的每天一萬元，服務招待工作的兄弟則每人每天給予五千
      元做為酬勞。」（以上參八十八年度偵字第五六九三號卷
      第一二至一八頁）、「警訊實在。」、「阿豐、庚○○替
      我催討債務，....，看賭場是辛○○，地點是中豐路羅馬
      大廈。」、「.... 我自己有時在場子裏看場子，及有時
      阿豐、阿帥也會幫忙。」等語（以上參同上偵查卷第七０
      至七四頁）。
　　(2)共同被告壬○○除於前開偵訊時所為之供陳外，復供稱：
  　　「（問：賭場的賭債如何處理？）我會帶人或交代，大部
　    分是我帶仁帥、世欽、丑○○、己○○、丁○○、『阿勇
      』、乙○○、寅○○，我帶幾個人催討，有催討過三、四
      人，方式有砸玻璃、砸車子。」（參同上偵查卷第一八０
      頁背面）其於本院訊問時復供稱：「賭場內癸○○負責，
　　　....，我們在裡面負責圍事，負責場子的安全，....，子
　　　○○、辛○○、己○○平常都待場子。」、「場子內管帳
　　　的是癸○○，..，子○○、庚○○、丙○○、己○○、丑
　　　○○在場內負責跑腿，丁○○也有，即共六人負責跑腿，
  　　.... 」、「（乙○○、寅○○到場子？）他們是癸○○
  　　的朋友，他們偶爾會去場子，」（以上參本院一卷第一０
    　六、一０七頁）、「（問：在羅馬大廈中負責圍事有何人
      ？）是癸○○在主持，平常我和丁○○、庚○○、丑○○
      、丙○○、辛○○、己○○、子○○都會在，寅○○與乙○○是陳的朋友，偶爾陳會找他們來.... 」等語（參本
      院一卷第一一九至一二０頁）。
　　(3)祕密證人甲１於偵查時證述：「（問：你知道癸○○有在
      竹縣竹東鎮○○路○段二三五號羅馬大廈八樓開設賭場？
      ）知道。」、「（問：該賭場人有何人在現場共同經營？
      ）丙○○、辛○○、阿勇、癸○○，由辛○○負責分牌，
      癸○○收錢，阿勇負責記帳，世欽把風看監視器。」、「
      子○○是做記帳工作，記載客人欠款情形，辛○○負責發
      牌，時間是八十八年六月間，另丙○○則負責把風，監看
      錄影帶.... 」（以上參證人調查筆錄卷第五五至五九、
      七四至七五頁）；在本院訊問時則證稱：「（問：在賭場
      看過何人？）癸○○、庚○○、丙○○、辛○○見過，..
      ，其中庚○○、丙○○在外面把風，.. 」等語（參本院
      祕密證人筆錄卷九十一年一月十七日訊問筆錄）。
　　(4)祕密證人甲２於警訊時證述：「是在八十八年五月份...
    　聚賭的有排骨、和其他不詳男子約七、八人在賭。把風的
      有癸○○手下綽號『阿勇』及『小杜』和不知的手下多人
      。」（參證人調查筆錄卷第五０至五一頁）、「... 賭場
      大約有十個小弟在場，我記得辛○○在發牌，我可以確定
      照片中的人全部都是癸○○的手下，丙○○我確定也在場
      ，照片中人確定是癸○○的手下，癸○○到那裡他們也跟
      到那裏，不過每次帶的人不一定.... 」等語（參本院祕
      密證人筆錄卷九十二年五月七日訊問筆錄）。
    (5)祕密證人甲３於偵訊時證述：「（問：你知道癸○○及他
      的手下有在竹東鎮○○路○段羅馬富貴大廈八樓內開設賭
      場？）有，...，在場有癸○○、丙○○、辛○○、『阿
      勇』。」、「寅○○、辛○○、子○○等三人我確定是癸○○手下，從事插乾股、開賭場，是聽從癸○○指揮。」
      等語（參證人調查筆錄卷第六六至六八頁）。
　　(6)查祕密證人甲１、甲２、甲３就被告寅○○、乙○○、丁○○、庚○○、丑○○、丙○○及己○○等人有參與經營
  　　賭場等涉案情節已證述明確，與共同被告癸○○、壬○○
　　　所為對被告等人不利之供述互核相符，是被告等人確實在
　　　癸○○經營之賭場內從事各種分工，而與癸○○間，有共
　　　同意圖營利，供給賭博場所之犯意聯絡及行為分擔，被告
　　　癸○○、壬○○其後雖為相矛盾之證述，惟依前開說明，
　　　，顯然其二人嗣後翻異前詞，應係迴護其他被告之詞，尚
　　　難採信。被告寅○○、乙○○、丁○○、庚○○、丑○○
　　　、丙○○等人辯稱沒去過賭場云云、及被告己○○辯稱伊
  　　是賣清粥小菜送去羅馬大廈云云，均難採信。
（三）綜上所述，被告寅○○、乙○○、丁○○、庚○○、丑○○、丙○○及己○○與共同被告癸○○、辛○○、壬○○
      、同案被告子○○等人間確有共同恐嚇取財及共同意圖營
      利提供賭博場所等犯行，均罪證明確，犯行均洵堪認定。
四、論罪及科刑與適用之法律：
（一）罪名：核被告寅○○、乙○○、丁○○、庚○○、丑○○
      、丙○○及己○○等人上開所為，均係犯刑法第三百四十
      六條第一項之恐嚇取財罪，及同法第二百六十八條之意圖
      營利提供賭博場所罪。
（二）共同正犯：上開被告等七人就恐嚇取財及意圖營利供給賭
      博場所罪部分，彼此間及與共同被告癸○○、陳少祺、辛○○、同案被告子○○間，有犯意之聯絡及行為之分擔，
      均應依刑法第二十八條規定，分別論以共同正犯。
（三）連續犯：上開被告等七人就前揭恐嚇取財及意圖營利供給
      賭博場所罪之多次犯行，均時間緊接，方法相同，觸犯構
      成要件相同之罪，顯均係基於概括犯意為之，均為連續犯
      ，均應依刑法第五十六條之規定，均以一罪論，並加重其
      刑。
（四）數罪併罰：上開被告等七人所犯連續恐嚇取財及連續意圖
      營利供給賭博場所罪，犯意各別，罪名不同，均應分論併
      罰之。
（五）累犯：被告乙○○前因違反麻醉藥品管理條例、肅清煙毒
      條例案件，分別法院判處有期徒刑八月、三年六月確定，
      經定執行刑為四年，並於八十六年七月六日縮刑期滿執行
      完畢一節，有臺灣高等法院前案紀錄表在卷可查，五年以
      內再犯本件有期徒刑以上之上開二罪，均應論以累犯，應
      依刑法第四十七條規定遞加重其刑。
（六）科刑：審酌被告寅○○、乙○○、丁○○、庚○○、丑○○、丙○○及己○○等人，犯罪動機、目的、素行，及其
      等前開恐嚇取財及圖利供給賭博場所犯行，均屬為虎作倀
      ，均非首惡之徒，惟其等成群結黨、恃眾逞強，助長暴戾
      之氣，並危害社會善良風氣，且犯罪均矢口否認犯行，並
      無悔意等一切情狀，各分別量處如主文示之刑，並均定其
      應執行刑，以示懲儆。
五、附此敘明部分：
　　原起訴意旨認共同被告癸○○自八十七年四月間起，即以綽
　  號「竹東小銘」自稱，並吸收同案被告子○○、共同被告壬○○、辛○○及被告丁○○、庚○○、丙○○、乙○○、丑
    ○○、寅○○及己○○等人為其成員，而組成幫派組織，並
    經常群聚於癸○○所開設位在新竹縣竹東鎮○○路一一二號
    二樓之「太陽與海」ＰＵＢ店，做為彼此聯絡聚集之場所，
    並以從事暴力勒索商家保護費，及開設職業賭場為該幫派之
    主要犯罪，因認被告等七人均另涉犯組織犯罪防制條例第三
    條第一項後段之參與犯罪組織罪嫌等語。惟查，被告寅○○
    、乙○○、丁○○、庚○○、丑○○、丙○○及己○○雖與
    被告癸○○等人雖群聚犯罪，但依組織犯罪防制條例第二條
    所稱之犯罪組織，係指三人以上，有內部管理結構，以犯罪
    為宗旨，或以其成員從事犯罪活動，具有集團性、常習性及
    脅迫性或暴力性之組織，但檢察官就被告癸○○係於何時何
    地成立該犯罪組織？其內部管理結構究竟如何？其他共犯係
    於何時何地以何方式加入該犯罪組織？該組織之內部管理結
    構中，有關主持人或其他管理人或成員更換時，究竟有如何
    之替代約定？苟為首之被告癸○○無從領導時，該組織是否
    繼續存在，而具有永久性？等攸關該組織是否為犯罪組織？
    其他共犯有無參與該犯罪組織？等犯罪構成要件，均未舉證
    以實其說，尚難因此即認屬組織犯罪防制條例所欲規範之犯
    罪組織；此外，復無相關事證可證該組織具有集團性與常習
    性，是被告寅○○、乙○○、丁○○、庚○○、丑○○、丙○○、己○○及共同被告辛○○、壬○○、同案被告子○○
    等人，尚難認有參與組織犯罪防制條例規範之犯罪組織。而
    公訴檢察官復於本院審理時亦當庭減縮被告七人所涉犯之組
    織犯罪防制條例之罪名，故此部分已不在本件起訴事實範圍
    之列，本院不予審酌，併此敘明。
六、適用之法律：
（一）依刑事訴訟法第二百九十九條第一項前段。
（二）刑法第二十八條、第五十六條、第二百六十八條、第三百
      四十六條第一項、第四十七條、第五十一條第五款。
（三）罰金罰鍰提高標準條例第一條前段，判決如主文。
本案經檢察官黃逸帆到庭執行職務。
中　　華　　民　　國　　94　　年　　11　　月　　15　　日
                  刑事第三庭　　審判長法  官  汪銘欽
                                      法　官  黃美盈
                                      法　官  楊麗文
以上正本證明與原本無異。
如不服本判決，應於判決送達後十日內向本院提出上訴狀（應附
繕本），上訴於臺灣高等法院。
                                      書記官  賴寶合
中　　華　　民　　國　　94　　年　　11　　月　　15　　日
附錄：本案論罪科刑法條全文
刑法第二百六十八條
意圖營利，供給賭博場所或聚眾賭博者，處三年以下有期徒刑，
得併科三千元以下罰
金。
刑法第三百四十六條
意圖為自己或第三人不法之所有，以恐嚇使人將本人或第三人之
物交付者，處六月以
上五年以下有期徒刑，得併科一千元以下罰金。
以前項方法得財產上不法之利益，或使第三人得之者，亦同。
前二項之未遂犯罰之。
